【裁判字號】    96,聲,2065
【裁判日期】    970530
【裁判案由】    返還提存物
【裁判全文】
臺灣桃園地方法院民事裁定              96年度聲字第2065號
聲  請  人  鉅能興業股份有限公司
法定代理人  甲○○
代  理  人  張仁龍律師
相  對  人  通成營造有限公司
法定代理人  乙○○
上列當事人間聲請返還提存物事件，本院裁定如下：
    主  文
本院九十六年度存字第二四九五號提存事件，聲請人所提存之上
海商業儲蓄銀行無記名可轉讓定期存單，計面額新臺幣貳拾萬元
（面額壹拾萬元二紙，號碼：00000000000000、00000000000000
），及現金新台幣捌萬元，總計新台幣貳拾捌萬元，准予返還。
    理  由
一、按訴訟終結後，供擔保人證明已定20日以上之期間，催告受
    擔保利益人行使權利而未行使者，法院應依供擔保人之聲請
    ，以裁定命返還其提存物，民事訴訟法第104 條第1 項第3
    款定有明文。依同法第106 條規定，上開規定於其他依法令
    供訴訟上之擔保者準用之。而訴訟終結，宜從廣義解釋，包
    括執行程序終結在內。故債權人於執行程序終結後，定20日
    以上之期間催告受擔保利益人行使權利而未行使者，法院即
    得依上開規定裁定准許返還提存物。
二、聲請意旨略以：聲請人與相對人間假扣押事件，前遵本院96
    年度裁全字第3261號假扣押裁定，為相對人提供如主文所示
    之擔保金，並以本院96年度存字第2495號提存事件提存在案
    ，並以96年度執全字第2108號為假扣押之執行，茲因聲請人
    已撤回前揭假扣押之執行，且撤銷該假扣押裁定確定在案，
    該假扣押事件業已終結，並經發函催告相對人於一定期間內
    行使權利，惟期限已經過而未見相對人行使，爰依法聲請裁
    定返還上開擔保金等語，並提出本院96年度裁全字第3261號
    假扣押裁定、本院96年度存字第2495號提存書暨國庫存款收
    款書、本院木執96年度執全威字第2108號執行命令、本院96
    年度全聲字第375 號撤銷假扣押裁定暨其確定證明書、台北
    112 支郵局第1815號存證信函及回執各1 件為證（以上均為
    影本）。
三、經查，聲請人上開主張，業據聲請人提出上開證物供本院查
    對無訛，復經本院依職權調取本院96年度存字第2495號卷宗
    、96年度裁全字第3261號卷宗（含96年度執全字第2108號卷
    宗）核閱屬實；並向本院民事庭、簡易庭及非訟中心分案室
    、台灣板橋地方法院查詢無訛，此有本院民事紀錄科查詢表
    2 紙、台灣板橋地方法院輔文字第0970000108號函附卷可憑
    ，堪信其主張為真正，依上揭說明，核無不合，應予准許。
四、依民事訴訟法第104 條第1 項第3 款、第106 條前段，裁定
    如主文。
中    華    民    國    97    年    5     月    30    日
                  民事第一庭    法  官  范明達
以上正本係照原本作成
如對本裁定抗告須於裁定送達後10日內向本院提出抗告狀，並應
繳納抗告裁判費新台幣1,000 元。
中    華    民    國    97    年    6     月     2    日
                                書記官  張豐松


司法院資訊處製作；財團法人民間司法改革基金會備份。
